臺灣高等法院刑事判決
111年度上訴字第1219號
上  訴  人  
即  被  告  謝岳翰



指定辯護人  本院公設辯護人王永炫  
上列上訴人因公共危險案件，不服臺灣桃園地方法院110年度訴
字第1396號，中華民國111年2月14日第一審判決（起訴案號：臺
灣桃園地方檢察署110年度偵字第19435號），提起上訴，本院判
決如下：
    主  文
上訴駁回。
謝岳翰緩刑參年，緩刑期間付保護管束，並應向檢察官指定之政
府機關、政府機構、行政法人、社區或其他符合公益目的之機構
或團體，提供壹佰貳拾小時之義務勞務。
    事實及理由
一、經本院審理結果，認第一審以上訴人即被告謝岳翰（下稱被
    告）所為，係犯刑法第175條第1項之放火燒燬他人所有物致
    生公共危險罪，判處有期徒刑1年，並沒收扣案之打火機1個
    ，認事用法並無違誤，量刑尚屬妥適，沒收亦無不當，應予
    維持，並引用第一審判決書記載之犯罪事實、證據及理由（
    如附件）。 
二、被告上訴意旨略以：原審量刑過重，請求依刑法第59條規定
    酌減其刑等語；辯護意旨並稱：被告坦認犯行，犯後態度良
    好，且該處僅存放一些紙箱、布料、梅乾菜等價值不高之物
    ，被告發覺火勢延燒之際，隨即以水桶提水及將其他雜物覆
    蓋於餘火上欲撲滅火勢，犯罪情節尚屬輕微，被害人即被告
    之父謝○１亦表示不提告，本案應有情輕法重之處等語。按刑
    法第59條規定之酌量減輕其刑，必須犯罪另有特殊之原因與
    環境，在客觀上足以引起一般同情，認為即使予以宣告法定
    最低度刑，猶嫌過重者，始有其適用。查：本案被告僅因環
    境吵雜、心情厭煩，即潑灑柴油於板凳上引燃火源，無視此
    處周圍堆放衣物、布料等雜物甚多（見偵卷第63、149頁之
    現場照片），極易造成火勢延燒，而恣意縱火，所為顯然無
    視他人生命、財產安全，對公共安全之危害非輕，即使被告
    於縱火後旋即動手欲撲滅火勢，但其放火行為之不法內涵難
    謂輕微，依其主觀惡性及客觀犯罪情狀，無足堪憫恕之處，
    自無適用刑法第59條減刑規定之餘地。是以，被告上訴請求
    依該條規定酌減其刑，為無理由，應予駁回。
三、按刑法第74條第1項第2款所稱「5年以內」未曾受有期徒刑
    以上刑之宣告，應以後案宣示判決之時，而非以後案犯罪之
    時，為其認定之基準；即後案「宣示判決時」既已逾前案有
    期徒刑執行完畢或赦免後五年以上，雖後案為累犯，但累犯
    成立之要件與宣告緩刑之前提要件（即現刑法第74條第1項
    第1款、第2款所示之情形）本不相同，且法律亦無限制累犯
    不得宣告緩刑之規定。故成立累犯者，若符合緩刑之前提要
    件，經審酌後，認其所宣告之刑以暫不執行為適當者，仍非
    不得宣告緩刑（最高法院92年第18次刑事庭會議決議參照）
    。查：被告於民國105年間，因竊盜等案件，經原審法院以1
    05年度簡字第319號判決判處有期徒刑4月確定，並於106年1
    月5日易科罰金執行完畢，之後即未曾因故意犯罪而經法院
    判處有期徒刑以上之刑一情，有本院被告前案紀錄表存卷可
    參；揆諸前揭說明，本院就本案於111年5月24日宣判時，被
    告符合刑法第74條第1項第2款所稱「5年以內」未曾受有期
    徒刑以上刑之宣告之規定。考量被告因一時失慮，未能體察
    其行為之嚴重性，致罹刑典，犯後坦承犯行，正視己非，經
    此偵查、審判及刑罰宣告之教訓，應知所警惕，復斟酌自由
    刑本有不利復歸社會之流弊，倘令其入監服刑，恐未收教化
    之效，先受與社會隔絕之害，且被害人於偵查中表明不願追
    究之意（見偵卷第59頁），認其宣告之刑以暫不執行為適當
    ，爰依刑法第74條第1項第2款之規定，宣告緩刑3年。另審
    酌被告之犯罪態樣、手段、情節、原因、目的、所生危害，
    認為有課予相當負擔之必要，為促使被告日後更加重視法規
    範秩序，令其從中記取教訓，並隨時警惕，建立正確法律觀
    念，爰依刑法第74條第2項第5款規定命被告應於緩刑期間內
    向檢察官指定之政府機關、政府機構、行政法人、社區或其
    他符合公益目的之機構或團體提供義務勞務120小時，以防
    止再犯及觀後效；復依刑法第93條第1項第2款之規定，諭知
    緩刑期內付保護管束，俾觀護人得觀其表現及暫不執行刑罰
    之成效，惕勵自新。若被告違反上開所定負擔且情節重大者
    ，依法緩刑之宣告仍得由檢察官向法院聲請撤銷，併此指明
    。
據上論斷，應依刑事訴訟法第373條、第368條，刑法第74條第1
項第2款、第2項第5款、第93條第1項第2款，判決如主文。
本案經檢察官袁維琪提起公訴，檢察官孟玉梅到庭執行職務。
中　　華　　民　　國　　111 　年　　5 　　月　　24　　日
                  刑事第十五庭  審判長法　官  陳芃宇
                                      法　官  陳勇松
                                      法　官  陳俞伶
以上正本證明與原本無異。
如不服本判決，應於收受送達後20日內向本院提出上訴書狀，其
未敘述上訴之理由者並得於提起上訴後20日內向本院補提理由書
（均須按他造當事人之人數附繕本）「切勿逕送上級法院」。
                                      書記官  朱家麒
中　　華　　民　　國　　111 　年　　5 　　月　　25　　日
 
附錄：本案論罪科刑法條全文
中華民國刑法第175條
放火燒燬前二條以外之他人所有物，致生公共危險者，處1年以
上7年以下有期徒刑。
放火燒燬前二條以外之自己所有物，致生公共危險者，處3年以
下有期徒刑。
失火燒燬前二條以外之物，致生公共危險者，處拘役或9千元以
下罰金。